【裁判字號】    89,易,67
【裁判日期】    890215
【裁判案由】    
【裁判全文】
臺灣基隆地方法院刑事判決            八十九年度易字第六七號
    公  訴  人  臺灣基隆地方法院檢察署檢察官
    被      告  甲○○
                戊○○
                丁○○
                己○○
                庚○○
                丙○○
                乙○○
右列被告等因賭博案件，經檢察官提起公訴 (八十八年度偵字第六０六四號 )，本院
判決如左：
    主  文
甲○○、戊○○共同以賭博為常業，甲○○，累犯，處有期徒刑陸月，併科罰金壹萬
元、戊○○處有期徒刑月，有期徒刑如易科罰金，以佰元折算壹日，罰金如易服
勞役以壹佰元折算壹日。扣案之動物奇觀拾陸台、彈珠台捌台、滿貫大亨參台、新台
幣伍仟玖佰元、代幣柒仟貳佰肆拾枚、計分卡伍拾貳張均沒收。
己○○、庚○○、丙○○連續在公眾得出入之場所賭博財物，各處罰金壹仟元，如易
服勞役，以壹佰元折算壹日。
丁○○、乙○○在公眾得出入之場所賭博財物，各處罰金陸佰元，如易服勞役，以壹
佰元折算壹日。扣案之新台幣仟伍佰元沒收。
    事  實
一、甲○○曾於民國八十六年間，因賭博罪，經本院判處有期徒刑四月確定在案，而
    於八十六年五月十二日執行完畢，猶不知悔改，仍基於營利之犯意，自民國八十
    七年二月十五日起至八十八年十月七日為警查獲時止，在基隆市○○路七號經營
    東和電子遊樂場，甲○○並在前開公眾得出入之遊樂場，擺置電動賭博機具動物
    奇觀十六台、彈珠台八台、滿貫大亨三台，陸續與不特定之人賭博財物，其方式
    為以十元兌換代幣一枚，再以十元開五十分 (動物奇觀) 或十元開一分 (彈珠台
    、滿貫大亨) 之比例開分，押中可得倍數不等之分數，否則機器即依內建程式扣
    除所押之分數，再以五分抵一元或一分抵十元之比例兌換計分卡或現金，並以之
    為常業，甲○○並自八十七年二月十五日起以每月新台幣 (下同 )三萬元之代價
    ，僱用戊○○為服務員，戊○○則基於幫助常業賭博之犯意，從事開分、洗分等
    從事賭博性電動玩具所必要之行為，並亦以之為常業。另己○○、庚○○、丙○○則分別基於賭博之概括犯意，連續多次分別自八十八年九月十日、八十七年八
    、九月間起、八十七年十、十一月間起均至八十八十月七日止，前往上開遊樂場
    賭博財物，丁○○、乙○○則基於賭博之犯意，於八十八月十月七日，前往上開
    遊樂場賭博財物，迄八十八年十月七日下午十一時五十分，己○○、庚○○、丙○○、丁○○、乙○○在上址正與前述電動玩具賭博財物，當場經警查獲，並在
    當場扣得甲○○所有供賭博之賭具動物奇觀十六台、彈珠台八台、滿貫大亨三台
    、代幣七千二百四十枚、計分卡五十二張、戊○○所攜帶皮包內因開分所得之賭
    資五千九百元。並在丁○○身上查獲丁○○因賭博所得之三千五百元。
二、案經基隆市警察局第一分局報請台灣基隆地方法院檢察署檢察官偵查起訴。
    理  由
一、右開事實業據被告甲○○、戊○○、己○○、庚○○、丙○○、乙○○於本院審
    理時、被告丁○○於警訊、偵查時坦承不諱，復有被告甲○○所有供賭博之賭具
    動物奇觀十六台、彈珠台八台、滿貫大亨三台、代幣七千二百四十枚、計分卡五
    十二張、被告戊○○所攜帶皮包內因開分所得之賭資五千九百元、被告丁○○身
    上查獲其因賭博所得之三千五百元可參，事證明確，被告甲○○、戊○○、己○○、庚○○、丙○○、乙○○、丁○○犯行均堪以認定，應予依法論科。
二、查被告甲○○自八十七年二月十五起開設東和電子遊樂場，其內賭博電子機具多
    達二十七台，且被告甲○○自陳於該段期間並無其他事業、職業，完全由被告甲○○、戊○○看顧東和電子遊樂場，依前開事實觀之，足以認定被告甲○○有賴
    犯賭博罪為常業之意思，被告戊○○係無工作，始至該電動玩具遊樂場受僱為服
    務員，以收受薪水為生活之資，核被告甲○○、戊○○所為，均犯刑法第二百六
    十七條之常業賭博罪，被告戊○○係因欲賺取三萬元之報酬，而基於幫助被告甲○○常業賭博之犯意，尚難認被告戊○○之犯罪意思已達至共同犯罪之正犯程度
    ，惟其所實施者，為從事賭博性電動玩具所必要之開分、洗分行為，應論以共同
    正犯。另被告己○○、庚○○、丙○○、丁○○、乙○○所為，係犯刑法第二百
    六十六條第一項前段之賭博罪，被告己○○、庚○○、丙○○先後多次賭博犯行
    ，時間緊接，犯罪構成要件相同，顯係基於概括之犯意而為，均應依連續犯之規
    定論以一罪並加重其刑。被告甲○○有事實欄所載之犯罪科刑執行情形，有台灣
    基隆地方法院檢察署刑案資料查註紀錄表在卷可稽，其於受有期徒刑之執行完畢
    後，五年內再犯有期徒刑以上之本罪，為累犯，依法加重其刑。爰審審酌被告七
    人之素行、犯罪之動機、目的、手段、所生危害及犯罪後態度等一切情狀，分別
    量處如主文第一項、第二項、第三項所示之刑，並分別諭知易科罰金、易服勞役
    之折算標準。又當場賭博之器具與在賭檯或兌換籌碼處之財物，不問屬於犯人與
    否，沒收之，刑法第二百六十六條第二項定有明文，其立法意旨無非此種當場查
    獲之賭具財物，孰為供犯罪所用或預備之物，孰為因犯罪所得之物，以及某物果
    屬何人所有，賭具曾否使用等等，皆舉證不易，調查亦難，為免斯幣，故有此特
    別規定，因此當場查獲之賭具無論曾否供使用，或使用後故障，現暫未使用，或
    櫃檯之財物係否供賭博所用，均非所問，皆在該條沒收之列，故扣案之賭具動物
    奇觀十六台、彈珠台八台、滿貫大亨三台、代幣七千二百四十枚、計分卡五十二
    張，係當場賭博之器具及財物，依法宣告沒收。另扣案之現金九千四百元，其中
    之五千九百元、三千五百元分係在被告戊○○、丁○○身上查獲，並為被告戊○○、丁○○因本件賭博罪所得之物，此業據被告戊○○、丁○○於本院審理時及
    警訊、偵查時供明在卷，復有搜索扣押證明筆錄一紙在卷可稽，雖非當場賭博之
    財物，惟係被告戊○○、丁○○所有因賭博所得，亦依法宣告沒收。
三、被告丁○○經合法傳喚無正當理由不到庭，本院認係應科罰金之案件，爰不待其
    到庭陳述逕行判決。
四、據上論斷，應依刑事訴訟法第二百九十九條第一項前段、第三百零六條、刑法第
    二十八條、第五十六條、第二百六十六條第一項前段、第二項、第二百六十七條
    、第四十七條、第四十一條、第四十二條第二項、第三十八條第一項第三款罰金
    罰鍰提高標準條例第一條前段、第二條，判決如主文。
本案經檢察官蔡和憲到庭執行職務。
中      華      民      國     八十九     年     二     月     十五     日
                                臺灣基隆地方法院刑事第二庭
                                        法  官  徐  世  禎
右正本證明與原本無異。
對於本件判決如有不服，應於收受送達後十日內，向本院提出上訴書狀，上訴於臺灣
高等法院，並按他造當事人之人數附具繕本。
                                        書記官  莊  國  隆
中      華      民      國     八十九     年     二     月     二十一   日
附錄論罪法條：
刑法第二百六十六條一項前段：
 在公共場所或公眾得出入之場所賭博財物者，處一千元以下罰金，但以供人暫時
    娛樂之物為賭博者，不在此限。
刑法第二百六十七條：
    以賭博為常業者，處二年以下有期徒刑，得併科一千元以下罰金。


司法院資訊處製作；財團法人民間司法改革基金會備份。
